臺灣高等法院臺中分院民事裁定
111年度抗字第45號
抗  告  人  陳霈芯即陳曉婷
相  對  人  馨琳揚企管顧問有限公司
法定代理人  唐明良  
上列當事人間聲明異議事件，抗告人對於中華民國110年12月6日
臺灣臺中地方法院110年事聲字第102號所為裁定提起抗告，本院
裁定如下：
      主  文
抗告駁回。
抗告費用由抗告人負擔。
      理  由
一、按債務人對於支付命令之全部或一部，得於送達後20日之不
    變期間內，不附理由向發命令之法院提出異議。債務人於支
    付命令送達後，逾20日之不變期間，始提出異議者，法院應
    以裁定駁回之，民事訴訟法第516條第1項、第518條分別定
    有明文。
二、抗告人異議及抗告意旨略以：原法院司法事務官核發110年
    度司促字第30831號支付命令（下稱系爭支付命令），但伊
    無印象有向相對人申辦行動電話門號，亦未看到合約書，不
    知是否伊親簽，故依法聲明異議，但原法院司法事務官以其
    異議已逾期為由，於民國110年11月12日以110年度司促字第
    30831號裁定駁回異議（下稱原處分），經伊聲明異議，原
    裁定仍維持原處分，顯有違誤，爰提起抗告，請求廢棄原裁
    定等語。
三、經查，系爭支付命令係於110年10月18日送達於抗告人，有
    送達證書在卷可稽（見原法院司促字卷第35頁）。抗告人對
    系爭支付命令提出異議之不變期間，應自系爭支付命令送達
    後起算20日，再加計在途期間3日（抗告人居住在臺中市后
    里區），算至同年11月10日止，即告屆滿。惟抗告人遲至11
    0年11月11日始對系爭支付命令提出異議，有異議狀之原法
    院收文戳章可憑（見原法院司促字卷第41頁），其異議顯已
    逾期而不合法。至於抗告人以前詞爭執兩造間之債務尚有糾
    葛云云，核屬兩造間實體權利義務之爭執，並非本件督促程
    序法院所得審究之事項。另系爭支付命令雖因抗告人未於法
    定期間合法提出異議而確定，但僅有執行力，抗告人對於已
    確定之支付命令不服者，除於債權人已聲請強制執行時，提
    起債務人異議之訴外，尚可提起確認之訴以資救濟（參民事
    訴訟法第521條立法理由），併此敘明。
四、從而，原法院司法事務官以抗告人之異議已逾期為由，以原
    處分駁回抗告人之異議，並無違誤。抗告人對原處分不服，
    聲明異議，要屬無據，原裁定駁回其異議，於法亦無不合。
    抗告意旨仍執前詞，指摘原裁定不當，求予廢棄，為無理由
    ，應予駁回。
五、據上論結，本件抗告為無理由，爰裁定如主文。
中　　華　　民　　國　　111 　年　　3 　　月　　31　　日
            民事第四庭  審判長法　官  林慧貞
                              法　官  王怡菁
                              法　官  莊嘉蕙

正本係照原本作成。
不得再抗告。
                              書記官　高麗玲
　　　　　　　　　　　　　　　　　　　
中　　華　　民　　國　　111 　年　　3 　　月　　31　　日